臺灣士林地方法院民事判決　　　　　　　 94年度訴字第948號
原　　　告　丙○○
被　　　告　甲○○
　　　　　　碧山工程有限公司
　　　　　　　　　　　統一編號.
上　一　人
法定代理人　乙○○
共　　　同
訴訟代理人　鍾開榮律師
當事人間請求損害賠償事件，經本院刑事庭移送前來（94年度交
附民字第2 號），本院於民國94年10月25日言詞辯論終結，判決
如下：
　　主  文
被告應連帶給付原告新台幣肆拾陸萬零陸佰拾伍元，及自民國九
十四年一月二十三日起至清償日止，按週年利率百分之五計算之
利息。
原告其餘之訴駁回。
訴訟費用由被告連帶負擔四分之一；餘由原告負擔。
本判決第一項得假執行。被告如為原告供擔保金新台幣肆拾陸萬
零陸佰拾伍元或將上開金額提存後，得免為假執行。
原告其餘假執行之聲請駁回。
　　事實及理由
一、本件原告起訴主張：被告甲○○係被告碧山工程有限公司（
    下稱碧山公司）之司機，於民國92年11月13日上午8 時許，
    駕駛車牌號碼8E-9436 號自小貨車，沿台北市○○區○○路
    由東向西方向行駛，行經塔城街口時，因紅燈停車，待燈號
    轉綠燈時欲右轉塔城街，本應注意由東往西跨越塔城街口之
    行人，並讓行人先行，竟疏未注意，貿然起動右轉，適原告
    正欲穿越塔城街之行人穿越道，左肩為該小貨車之右側碰撞
    倒地，右腳遭小貨車車輪碾過，致其受有右下肢脛骨腓骨骨
    折，併內足踝骨折等傷害。原告除被告已支付之醫藥費外，
    尚因此支出醫藥費新台幣（下同）9,996 元，另原告原任職
    於惠普股份有限公司（下稱惠普公司），經此車禍後，遭惠
    普公司解聘，損失薪資1,055,300 元，原告之妻於原告受傷
    期間辭職照護原告，故此部分看護費用以419,676 元計算，
    並請求賠償精神慰撫金500,000 元，共計1,984,972 元，爰
    依侵權行為損害賠償請求權，請求被告如數賠償。並聲明：
    （一）被告應連帶給付原告1,984,972 元，及自起訴狀繕本
    最後合法送達被告翌日起至清償日止，按週年利率5%計算之
    利息；（二）願供擔保請准宣告假執行。
二、被告則以：被告甲○○雖於前揭時地駕車撞及原告，惟被告
    碧山公司除於原告出院之際交付30,000元供其給付醫藥費外
    ，另先後給付原告6,000 元、3600元。至原告主張其遭惠普
    公司解職，並不實在，縱令屬實，因原告係於上班途中遭此
    車禍，該解職並不合法，且原告因公受傷，自得請求惠普公
    司給付薪資，其怠於行使權利，就損害之擴大與有過失，故
    原告就此請求被告賠償薪資損失，並無理由。另原告請求之
    看護費用及慰撫金均過高等語置辯。並聲明：（一）駁回原
    告之訴及假執行之聲請；（二）如受不利判決，願供擔保請
    准宣告免假執行。
三、兩造不爭執之事項：
  (一)被告甲○○係被告碧山公司之司機，於92年11月13日上午8
    時許，駕駛車牌號碼8E-9436 號自小貨車，沿台北市○○區
    ○○路由東向西方向行駛，行經塔城街口時，因紅燈停車，
    待燈號轉綠燈時欲右轉塔城街，本應注意由東往西跨越塔城
    街口之行人，並讓行人先行，竟疏未注意，貿然起動右轉，
    適原告正欲穿越塔城街之行人穿越道，左肩為該小貨車之右
    側碰撞倒地，右腳遭小貨車車輪碾過，致其受有右下肢脛骨
    腓骨骨折，併內足踝骨折等傷害。
  (二)原告出院之際之醫藥費28,019元為被告碧山公司所支付；原
    告住院時，被告碧山公司曾給付原告6,000 元。
四、按汽車行近行人穿越道前，應減速慢行，遇有行人穿越時，
    無論有無交通警察指揮或號誌指示，均應暫停讓行人先行通
    過，道路交通安全規則第103 條定有明文。次按因故意或過
    失，不法侵害他人之權利者，負損害賠償責任；受僱人因執
    行職務，不法侵害他人之權利者，由僱用人與行為人連帶負
    損害賠償責任，民法第184 條第1 項前段、第188 條第1 項
    前段亦分別定有明文。被告甲○○駕車行經行人穿越道前未
    讓正穿越該行人穿越道之原告先行，致原告受有上揭之傷害
    ，已如前述，揆諸前揭規定，就本件車禍之發生自有過失，
    被告碧山公司為其僱用人，故被告對於原告因而所受之損害
    ，自應負連帶賠償責任。
五、原告請求被告賠償費用，是否應予准許，分述如次：
  (一)醫療費部份：
    按不法侵害他人之身體或健康者，對於被害人因此喪失或減
    少勞動能力，或增加生活上之需要時，應負損害賠償責任，
    觀諸民法第193 條第1 項規定至明。原告主張其因本件交通
    事故出院後門診及第二次住院手術共支出醫藥費用9,996 元
    ，業據原告提出醫療費用明細表、門診費用明細清單在卷為
    憑，被告就此並未爭執，自堪憑信，被告自應賠償原告。
  (二)薪資之損失：
    原告主張於前揭車禍發生之際於惠普公司擔任顧問，月薪
    58,000元一節，業據提出惠普公司函文一紙，並經證人即斯
    時任職惠普公司總經理之陳建明到場證述屬實，自堪憑信。
    另經本院就原告所受傷勢函詢財團法人天主教聖保祿修女會
    醫院（下稱聖保祿醫院），據覆：病患於92年11月13日車禍
    入院進行手術，手術期間需他人協助看護，期間約為3 週，
    術後需休養3 個月等情，則有該院94年10月4 日函一份在卷
    為憑，足認原告因本件車禍致其3 個月無法工作，該段期間
    自受有薪資之損失。惟本件車禍發生後第1 個月，惠普公司
    仍發給原告薪資，有稅務電子閘門所得件明細表一份在卷為
    憑，且為兩造所不爭執，故原告因本件車禍實際所受之薪資
    損失應以2 個月計算，即116,000 元（58000 ×2=116000）
    。至原告主張逾2 個月之薪資損失部分，與本件車禍並無因
    果關係，自無理由。另被告抗辯稱：原告係遭其僱主不法解
    僱，其怠於行使對僱主之權利，就損害之擴大與有過失云云
    。然查，縱原告依勞動基準法得對其僱主即惠普公司主張解
    僱為不合法，並請求給付受傷期間之薪資，然此為原告對惠
    普公司基於僱佣契約所生之請求權，惠普公司於原告受傷期
    間給付薪資之義務及被告對原告所負之賠償義務，二者屬不
    真正連帶債務，原告自得向其中一人請求部分或全部，故無
    被告所指原告就損害之擴大與有過失之情事，是被告就此所
    辯不足採信。
  (三)看護費用部分：
    又按因親屬受傷，而由親屬代為照顧被害人之起居，固係基
    於親情，但親屬看護所付出之勞力，並非不能評價為金錢，
    只因兩者身分關係密切而免除支付義務，此種親屬基於身分
    關係之恩惠，自不能加惠於加害人，故由親屬看護時，雖無
    現實看護費之支出，但應衡量及比照僱用職業護士看護情形
    ，認被害人受有相當於看護費之損害（最高法院88年度台上
    字第1827號判決參照）。查原告因本件車禍，受有右下肢脛
    骨腓骨骨折，併內足踝骨折等傷害，而其所受傷勢，有看護
    照顧之必要，期間為3 週，均如前述，故原告主張自車禍發
    生之日起3 週由其妻看護照顧部分實屬有理。又聖保祿醫院
    遴介之全日看護工每日費用為2,200 元，有該院94年10月4
    日函一紙附卷可稽，以此計算3 週之看護費用為46,200元（
    2200×21=46200），故原告主張由其妻看護照顧增加支出
    46,200元，當屬合理，被告自應賠償原告此部分所受損害。
    逾此部分之請求則無依據，不應准許。
　(四)精神慰藉金部分：
　　查原告於穿越行人穿越道之際遭被告甲○○撞傷，受有右下
    肢脛骨腓骨骨折，併內足踝骨折等傷害，需進行手術，術後
    須休養3 個月，已如前述，其骨折傷勢癒合後，再於93年11
    月5 日入院施行鋼釘拔除，亦經聖保祿醫院函覆在卷，其肉
    體、精神自因此受有相當之痛苦，本院斟酌被告甲○○駕車
    未禮讓行人，過失重大、原告受傷情況，及其為台北工專畢
    業，車禍前月薪58,000元，而被告甲○○為高中畢業，車禍
    前日薪1,300 元，月薪約3 、4 萬元，目前之月薪為25,000
    元等情，認原告請求500,000 元，稍嫌過高，應予核減為
    300,000 元，方屬公允，逾此數額之請求，為無理由。
  (五)又被告抗辯稱其已先行給付部分款項予原告，應予扣除一節
    ，經查：
  原告住院時，被告碧山公司曾給付原告6,000 元，為兩造所
    不爭執，已如前述，此部分自堪認定。
  被告抗辯稱：原告出院之際，給付30,000元供其支付醫藥費
    ，原告自認被告於其出院之際交付30,000元予其太太，惟其
    太太扣除醫藥費用28,019元，餘額交與被告甲○○，供其支
    付計程車費云云，原告就其將餘額1,981 元交付被告甲○○
    一節，既為被告所否認，原告就此亦未舉證以實其說，自難
    遽信，且縱如原告所述其妻將餘額交予被告甲○○搭車，性
    質上應被評價為贈與被告甲○○，是本院認被告除代付原告
    於本件所未請求之28,019元醫藥費用外，另給付原告1,981
    元。
  被告抗辯稱其於原告出院後，赴原告家給付3,600 元一節，
    業據證人即前於被告碧山公司任職，代碧山公司轉交該筆款
    項之艾光華證述屬實（見本院94年10月25日言詞辯論筆錄）
    ，此部分事實亦堪認定。
  綜上，除原告所未於本件請求已由被告代付之醫藥費用外，
    被告已陸續給付原告11,581元（6000+1981+3600=11581) ，
    此部分自應予以扣除。
  (六)綜上所述，原告得請求被告賠償460,615 元（9996＋116000
    ＋46200 ＋000000-00000＝460615）。從而，原告請求被告
    連帶給付460,615 元，及自起訴狀繕本最後合法送達被告翌
    日即94年1 月23日起至清償日止，按週年利率5%計算之利息
    ，為有理由，應予准許，逾此部分之請求，則無理由，應予
    駁回。
六、兩造陳明願供擔保請准宣告假執行及免假執行，經核原告勝
    訴部分，因本判決所命給付未逾50萬元，依民事訴訟法第38
    9 條第1 項第5 款規定，本院應依職權宣告假執行，原告此
    部分假執行之聲請，僅係促使法院職權發動，毋庸另予准駁
    之表示，被告部分則依其聲明宣告之。至原告其餘假執行部
    分之聲請，因該部分訴之駁回而失所依據，應予駁回。
七、據上論結，本件原告之訴為一部有理由，一部無理由，依民
    事訴訟法第79條、第85條第2 項、第389 條第1 項第5 款、
    第392 條第2 項判決如主文。
中　　華　　民　　國　　94　　年　　11　　月　　8 　　日
　　　　　　　　　民事第二庭　法　官　方彬彬
以上正本證明與原本無異。
如對本判決上訴須於判決送達後20日內向本院提出上訴狀。
中　　華　　民　　國　　94　　年　　11　　月　　14　　日
　　　　　　　　　  　　　　　書記官　楊婷婷
